最　高　行　政　法　院　裁　定
110年度抗字第240號
抗　告　人　趙俊發                                 
上列抗告人因與相對人交通部民用航空局飛航服務總臺間有關人
事行政事務事件，對於中華民國110年7月13日臺北高等行政法院
110年度訴字第778號裁定，提起抗告，本院裁定如下︰
　　主  文
抗告駁回。
抗告訴訟費用由抗告人負擔。
　　理  由
一、按抗告法院認抗告為不合法或無理由者，應為駁回抗告之裁
    定。
二、本件原裁定以：抗告人起訴主張相對人目前值班每日只給定
    3小時值班費，週五、週日給定11小時值班費及週六給定19
    小時值班費之規定悖於司法院釋字第785號解釋意旨，依該
    解釋意旨應給予而未給予抗告人之值班時數為152小時，以
    抗告人本俸換算後每小時新臺幣（下同）211元計算，使其
    損失32,072元（民國110年1月至6月），故請求相對人應給
    付其32,072元及自110年1月1日起至清償日止按各年度1月1
    日郵政儲金1年定期儲金固定利率按日加計利息等語。顯見
    抗告人主張之金額既未達40萬元，依行政訴訟法第229條第2
    項第3款規定，屬應適用簡易訴訟程序之事件，復依同條第1
    項規定，應以地方法院行政訴訟庭為第一審管轄法院。茲相
    對人事務所所在地係設於臺北市○○區，本件自應由臺灣臺北
    地方法院行政訴訟庭管轄，則抗告人向無管轄權之原審起訴
    ，顯係違誤，爰依職權裁定本件移送臺灣臺北地方法院行政
    訴訟庭。
三、抗告意旨略謂：抗告人訴請支付之值班費平均每月約莫5千
    元差額，1年至少6萬元以上不等；且同抗告人一樣工作於松
    山機場維護單位之值班人員平均維持每月有12人以上，僅松
    山機場就牽涉超過40萬元以上值班費之虧欠，更不用說其他
    維護單位總和遠超過40萬元。同司法院釋字第785號解釋有
    拘束全國各機關之理，抗告人提起本件訴訟最終標的亦應擴
    及有同樣遭遇之相關人員，自然造成機關必須償還超過40萬
    元以上值班費之差額，自無適用行政訴訟法第229條第2項第
    3款，而應由原審管轄等語。
四、本院按：
　㈠訴訟之全部或一部，法院認為無管轄權者，依原告聲請或依
    職權以裁定移送於其管轄法院，行政訴訟法第18條準用民事
    訴訟法第28條第1項定有明文。次按對於公法人之訴訟，由
    其公務所所在地之行政法院管轄。其以公法人之機關為被告
    時，由該機關所在地之行政法院管轄，為行政訴訟法第13條
    所明定。又行政訴訟法第229條第1項、第2項第3款分別規定
    ：「適用簡易訴訟程序之事件，以地方法院行政訴訟庭為第
    一審管轄法院。」「下列各款行政訴訟事件，除本法別有規
    定外，適用本章所定之簡易程序：……三、其他關於公法上財
    產關係之訴訟，其標的之金額或價額在新臺幣40萬元以下者
    。」
　㈡復按「人民與中央或地方機關間，因公法上原因發生財產上
    之給付或請求作成行政處分以外之其他非財產上之給付，得
    提起給付訴訟。因公法上契約發生之給付，亦同。」為行政
    訴訟法第8條所明定。準此，人民因行政機關不為給付，致
    權利受損害，提起一般給付訴訟救濟者，其訴訟標的之金額
    或價額，自以原告起訴請求者為限，至於非為本件訴訟原告
    之其他因同一或同類原因受損害之人，得請求之金額或價額
    ，自不得計入訴訟標的金額或價額之範圍。
　㈢本件抗告人訴請相對人支付110年1至6月所虧欠之值班費共計
    32,072元，及自110年1月1日起至清償日止按各年度1月1日
    郵政儲金1年定期儲金固定利率按日加計利息，則本件訴訟
    標的價額，當屬抗告人訴請支付共32,072元之值班費及自11
    0年1月1日起至清償日止按各年度1月1日郵政儲金1年定期儲
    金固定利率按日加計利息，符合上揭條文「標的之金額或價
    額在新臺幣40萬元以下」之規定，故本件應適用簡易訴訟程
    序而非一般通常程序，原審依職權將本件移送至臺灣臺北地
    方法院行政訴訟庭，經核並無違誤。抗告意旨主張：本件訴
    訟標的價額應合併計算與抗告人有同樣遭遇之相關人員云云
    ，核諸前開說明，自非法所許，為無理由，應予駁回。
五、據上論結，本件抗告為無理由。依行政訴訟法第104條、民
    事訴訟法第95條、第78條，裁定如主文。
中　　華　　民　　國　　110　 年　　 10　 月　　21 　 日
                   最高行政法院第一庭
                        審判長法官  侯  東  昇　
                              法官　王  碧  芳
                              法官　簡  慧  娟
                              法官　鍾  啟  煌
                              法官　蔡  紹  良

以  上  正  本  證  明  與  原  本  無  異
中　　華　　民　　國　　110　 年　　 10　 月　　 22　 日
　　　　　　　　　　　　　　　書記官　莊  子  誼